# 股份支付的分摊计算

提问人：erase12345 时间：2021-11-21 23:28:10
A公司在 2020 年 12 月 31 日设立一个员工持股平台，用于激励员工，关键条款如下：
1 、从 2020 年 12 月 31 日开始，设置 5 年的服务期
2 、若公司成功上市，在上市后的第 2 年和第 3 年分别解锁50%
3 、公司预估的上市时间为 2023 年 6 月 30 日
4 、按照预估的上市时间，第一批解锁的时间在 2025 年 6 月 30 日。如果员工在 2025 年 6 月 30 日到 2025 年 12 月 31 日（服务期满）离职，第一批已解锁的股份员工可以自行处置，未解锁的由GP按照本金+利息回购。
5 、按照预估的上市时间，第二批解锁的时间在 2026 年 6 月 30 日，超过了服务期。如果员工在 2025 年 12 月 31 日到 2026 年 6 月 30 日离职，则第二批未解锁的股份仍然归员工所有，只是等到 2026 年 6 月 30 日才能够解锁。
问题：针对这种情况，股份支付的等待期应该怎么定？

回答人：chenyiwei
根据主帖中的信息，在服务期满后，即使员工离职，则因服务期已满而可以解锁的这部分股份仍可以归属员工享有，故等待期按照两个批次的锁定期计算，与合同约定的服务期关系不大。